臺灣高等法院刑事裁定
111年度抗字第1216號
抗  告  人  
即  異議人  游文賢



上列抗告人即異議人因聲明異議案件，不服臺灣臺北地方法院11
1年度聲字第1055號，中華民國111年7月20日裁定，提起抗告，
本院裁定如下：
    主  文
抗告駁回。                                              
    理  由
一、原裁定意旨略以：
　㈠臺灣臺北地方檢察署（下稱臺北地檢署）檢察官以抗告人即
    異議人游文賢（下稱抗告人）所犯數罪，業經本院分別以10
    7年度聲字第1100號刑事裁定，定應執行有期徒刑9年4月、
    本院106年度聲字第3217號刑事裁定，定應執行刑有期徒刑1
    3年2月，而106年度聲字第3217號裁定中數罪之犯罪時間係
    於107年度聲字第1100號裁定定刑一覽表編號1之判決確定後
    ，不合於數罪併罰之要件，自不得將2件裁定重新定其應執
    行刑。且對於刑期適當之問題，應於收受裁定後提出抗告理
    由，但抗告期間已過，不能再請求臺北地檢署向原審法院提
    出重新審核定刑等語，有臺北地檢署民國109年5月28日臺北
    地檢署欽次109執聲他988字第1099042536號函在卷可稽。依
    刑事訴訟法第477條第1項、第2項規定：「依刑法第48條應
    更定其刑者，或依刑法第53條及第54條應依刑法第51條第5
    款至第7款之規定，定其應執行之刑者，由該案犯罪事實最
    後判決之法院之檢察官，聲請該法院裁定之。前項定其應執
    行之刑者，受刑人或其法定代理人、配偶，亦得請求前項檢
    察官聲請之」。準此，抗告人所犯數罪，有數裁判以上，是
    否得依刑法第53條定其應執行之刑，係屬抗告人或其法定代
    理人、配偶得依刑事訴訟法第477條第2項之規定，請求檢察
    官依刑事訴訟法第477條第1項向法院聲請定應執行刑，嗣由
    法院依檢察官之聲請而為裁定之範疇，而抗告人所犯各罪，
    曾由臺灣高等檢察署（下稱高檢署）檢察官向本院聲請定刑
    ，經本院分別於106年11月3日以106年度聲字第3217號、107
    年4月30日以107年聲字第1100號刑事裁定定應執行刑有期徒
    刑13年2月、有期徒刑9年4月確定在案，此部分並未涉及臺
    北地檢署檢察官執行指揮之違法或其執行方法有不當等情形
    ，自無檢察官執行指揮不當可言。
　㈡抗告人上述經定應執行刑部分，係由高檢署檢察官向本院聲
    請，經本院裁定後均已確定在案，確實已過抗告期日，臺北
    地檢署檢察官以上述函覆內容並無違誤。從而，本件檢察官
    執行之指揮核無不當，抗告人之聲明異議，並無理由，應予
    駁回。
　㈢至抗告人固有向高檢署聲請數罪併罰，然高檢署檢察官對於
    抗告人之聲請未予明示准否、僅以公文移交臺北地檢署辦理
    等情，乃屬該機關內部業務事項，亦非原審法院所能置喙等
    語。
二、抗告意旨略以：
  ㈠本院106年度聲字第3217號刑事裁定與107年聲字第1100號刑
    事裁定，2裁判之各數罪，因起訴先後，而先後有2裁定，聲
    請數罪併罰時，因其中一裁定有施用毒品3罪不符數罪併罰
    之規定，進而連帶全部各數罪不能數罪併罰。抗告人自偵查
    、審判至執行均在監所執行，並無離開監所，再犯其他犯罪
    ，實屬無判決後再犯之情事；法律規定2裁判得數罪併罰，
    並無明確指出裁判其中有一不符合，其裁判即不可數罪併罰
    ，如此豈不法官因其便利自行解釋造法，以偶然因素架空刑
    法第53條。
  ㈡又法律規定裁定之抗告期間為5日，但2裁判本就可以數罪併
    罰，何來抗告期間已過，實務上最高法院104年度台上字第4
    07號裁定亦為相同見解，而原審為調查庭訊時，抗告人指述
    為何獨厚其他案件而苛刻抗告人案件，法院卻千篇一律指案
    情個案不同，並指出除非再犯一罪即可數罪併罰，此無非以
    技術性決定或法官造法。
  ㈢抗告人曾非常上訴最高檢察署，檢察總長亦認同抗告人所指
    出之系爭部分，惟系爭案件非其管轄範圍，薦逕向高檢署或
    地方檢察署聲請，而原裁定調查中卻指檢察總長不懂，孰不
    知是檢察總長不懂、抑或原裁定法院不知如何處置此等系爭
    。原裁定駁回理由中就抗告人上開所指系爭問題隻字未提，
    為此提起抗告，冀望法院能做出適法處理，而上揭均大審法
    第5條第1項第2款經聲明異議、抗告後所稱之確定終局判決
    ，因實有違反憲法第7條、第8條、第22條之情事，爰請詳查
    云云。
三、按受刑人或其法定代理人或配偶以檢察官執行之指揮為不當
    者，得向諭知該裁判之法院聲明異議，刑事訴訟法第484條
    定有明文。所謂諭知該裁判之法院，係指對被告之有罪判決
    ，於主文內宣示主刑、從刑之法院而言。所稱「檢察官執行
    之指揮不當」，係指檢察官有積極執行指揮之違法及其執行
    方法有不當等情形而言，即受刑人聲明異議之客體，應以檢
    察官執行之指揮為限。倘受刑人並非針對檢察官執行之指揮
    認有不當，其所為聲明異議於程序上已難謂適法，法院自應
    以裁定駁回其異議（最高法院102年度台抗字第404號裁定意
    旨參照）。準此，刑事訴訟法第484條之聲明異議之客體，
    其範疇應以檢察官執行之指揮為限，如對法院所為之判決或
    裁定不服者，則應循上訴或抗告之程序尋求救濟。若判決業
    經確定，則應另行依再審或非常上訴之程序加以救濟，非得
    以聲明異議方式為之（最高法院105年度台抗字第531號裁定
    意旨參照）。
四、經查：　　
  ㈠抗告人前因違反毒品危害防制條例等罪確定，經臺北地檢署
    檢察官分別向本院聲請定其應執行之刑，而經本院分別以10
    6年度聲字第3217號刑事裁定應執行刑有期徒刑13年2月（下
    稱甲案）及以107年度聲字第1100號刑事裁定應執行有期徒
    刑9年4月（下稱乙案），斯時抗告人並未依循法定救濟程序
    提起抗告等法定救濟程序，或請求就上開二案件合併定應執
    行刑，上開二刑事裁定因而先後於106年11月16日、107年5
    月15日確定在案等情，有本院被告前案紀錄表1份在卷可參
    （見本院卷第21至53頁），是上開定其應執行刑之裁定已確
    定，即生實質之確定力，且其等所包含之案件並無因非常上
    訴、再審程序而撤銷改判，或有赦免、減刑，更定其刑等情
    形，致原執行刑確定裁判之基礎變動而有另定應執行刑之必
    要，又抗告人所犯各罪係由高檢署檢察官向本院聲請裁定應
    執行刑，此部分並未涉及臺北地檢署檢察官執行指揮違法或
    其執行方法有不當等情形，實無檢察官執行指揮不當可言。
　㈡又上述經定應執行刑部分，係由高檢署檢察官向本院聲請，
    經本院裁定後均已確定在案，臺北地檢署檢察官以臺北地檢
    署以109年5月28日臺北地檢署欽次109執聲他988字第109904
    2536號函覆不得將2件裁定重新定其應執行刑，並無違誤，
    其否准抗告人請求之說明，難認有積極執行指揮之違法及其
    執行方法有不當等情形，是抗告人如對法院所為之定刑裁定
    不服者，應就該定刑裁定循抗告之程序尋求救濟，非得以聲
    明異議方式為之。況聲請定執行刑者，應限於犯罪事實最後
    判決法院之檢察官，始得為之，此由刑法第477條第2項規定
    受刑人得請求檢察官聲請之規定自明，受刑人尚難逕向法院
    聲請定應執行刑，是抗告人因檢察官否准其合併定應執行刑
    之聲請，而逕具狀向原審請求定刑，即有未合。原審因而以
    本件聲明異議為無理由而裁定駁回之，核無不合。
　㈢至抗告人雖有向高檢署聲請數罪併罰，然高檢署檢察官對於
    抗告人之聲請未予明示准否、僅以公文移交臺北地檢署辦理
    等情，亦乃屬彼等機關內部業務事項，亦非本院所能置喙，
    併此敘明。
五、綜上，本案檢察官因抗告人聲請就甲、乙案合併定其應執行
    刑核與定應執行刑之規定不符，否准其請求，並無違誤。從
    而，原裁定認為抗告人指摘檢察官拒絕其甲、乙案合併定應
    執行刑之請求，於法無據，駁回其聲請，亦無不合。抗告人
    猶執前詞，指摘原裁定不當，為無理由，應予駁回。
據上論斷，應依刑事訴訟法第412條，裁定如主文。
中　　華　　民　　國　　111 　年　　11　　月　　8 　　日
                  刑事第二十三庭審判長法　官  許永煌
　　　　　　　　　　　　　　　　　    法　官  黃美文
　　　　　　　　　　　　　　　　　    法　官  雷淑雯
以上正本證明與原本無異。
如不服本裁定，應於收受送達後5日內向本院提出再抗告狀。
                                      書記官  林立柏
中　　華　　民　　國　　111 　年　　11　　月　　8 　　日